【裁判字號】    89,台上,7002
【裁判日期】    891116
【裁判案由】    偽造有價證券
【裁判全文】
最高法院刑事判決                              八十九年度台上字第七○○二號
    上  訴  人  甲○○
右上訴人因偽造有價證券案件，不服台灣高等法院中華民國八十九年八月十八日第二
審判決（八十九年度上訴字第二二○一號，起訴案號：台灣桃園地方法院檢察署八十
八年度偵字第七四一○號），提起上訴，本院判決如左：
    主  文
上訴駁回。
    理  由
按刑事訴訟法第三百七十七條規定，上訴於第三審法院，非以判決違背法令為理由，
不得為之。是提起第三審上訴，應以原判決違背法令為理由，係屬法定要件。如果上
訴理由狀並未依據卷內訴訟資料，具體指摘原判決不適用何種法則或如何適用不當，
或所指摘原判決違法情事，顯與法律規定得為第三審上訴理由之違法情形，不相適合
時，均應認其上訴為違背法律上之程式，予以駁回。本件原判決綜合調查證據之結果
，維持第一審依牽連犯關係從一重論處上訴人甲○○共同連續意圖供行使之用，而偽
造有價證券罪刑之判決，駁回其在第二審之上訴，已詳所憑之證據及認定之理由，
並對上訴人所辯不知其所收受之印章及空白支票為贓物云云，如何不足採信，均已依
據卷內資料，詳予指駁，從形式上觀察，並無任何違背法令情形。而刑之量定，係實
體法上贓予法院得為自由裁量之事項，倘未有逾越法律所規定之範圍，或濫用其權限
，即不得任意指為違法。本件上訴人所犯偽造有價證券罪，法定本刑為三年以上十年
以下有期徒刑，得併科三千元以下罰金。原判決以上訴人自首，依刑法第六十二條前
段之規定減輕其刑，並審酌其犯罪之一切情狀後，量處有期徒刑貳年月，已屬從輕
。至刑法第五十九條之酌量減輕其刑，必於犯罪之情狀，在客觀上足以引起一般同情
，認為即予宣告法定低度刑期，猶嫌過重者，始有其適用。本件上訴人收受贓物，偽
造之支票共達二十五張，其犯罪之情狀，並無可憫恕之處，原審未酌減其刑，縱未於
理由內予以說明，亦無違法可言。又上訴人既受有期徒刑二年三月之宣告，已不合諭
知緩刑之條件，原審既未宣告緩刑，自無須於理由內說明。上訴意旨，僅就原審量刑
職權之適法行使，任意指摘，而於原判決究竟如何違背法令，並未依據卷內資料具體
表明，顯與法定上訴第三審之形式要件不符，其上訴違背法律上之程式，應予駁回。
又本件既應為程序上駁回上訴之判決，所請酌量減輕其刑並宣告緩刑，無從斟酌。
據上論結，應依刑事訴訟法第三百九十五條前段，判決如主文。
中      華      民      國    八十九    年     十一     月     十六     日
                              最高法院刑事第六庭
                                  審判長法官  謝  家  鶴
                                        法官  洪  文  章
                                        法官  花  滿  堂
                                        法官  陳  世  淙
                                        法官  洪  佳  濱
      右正本證明與原本無異
                                              書  記  官
中      華      民      國    八十九    年     十一     月     三十     日


司法院資訊處製作；財團法人民間司法改革基金會備份。
